【裁判字號】    95,上訴,278
【裁判日期】    950418
【裁判案由】    違反毒品危害防制條例
【裁判全文】
臺灣高等法院臺南分院刑事判決         95年度上訴字第278
號
上  訴  人  臺灣臺南地方法院檢察署檢察官
被      告  甲○○
                    現於另案臺灣臺南監獄臺南分監執行中
上列上訴人因被告違反毒品危害防制條例案件，不服臺灣台南地
方法院94年度訴字第1048號中華民國94年12月29日第一審判決（
起訴案號：臺灣台南地方法院檢察署（94年度毒偵字第1561、17
28、1856號）及移送併辦（94年度毒偵字第1972、2415、2599號
、95年度毒偵字第216、562號、94年度營毒偵字第433號），提
起上訴，本院判決如下：
    主  文
原判決關於施用第一級毒品及所定應執行之刑部分均撤銷。
甲○○連續施用第一級毒品，處有期徒刑壹年捌月，扣案第一級
毒品海洛因壹包（含袋毛重零點陸公克）沒收銷燬之。
    事  實
一、甲○○前因違反毒品危害防制條例施用第二級毒品案件，經
    送觀察、勒戒後，認無繼續施用毒品之傾向，由臺灣臺南地
    方法院檢察署檢察官於民國九十年八月二十七日，以九十年
    度營毒偵字第二四五號為不起訴處分確定，並已於前日先行
    釋放。其於九十二年間復因施用毒品案件，經本院以九十三
    年度上訴字第七六三號判處有期徒刑七月、緩刑四年確定，
    現仍在緩刑期間。詎甲○○仍未戒除毒癮，竟分別基於施用
    第一級毒品海洛因（以下簡稱海洛因）之概括犯意，於上開
    案件執行完畢釋放後五年內之九十四年五月十八日前四十八
    小時內之某時起至同年十月三十一日止，在臺南縣將軍鄉玉
    山村十四號住處及臺南市土城媽祖廟公用廁所及朋友家中，
    將摻入海洛因之礦泉水以針筒注射靜脈之方式，連續施用海
    洛因多次，嗣於九十四年五月十八日、六月八日、六月二十
    七日、七月十一日、八月十七日經臺灣臺南地方法院檢察署
    觀護人對其採尿送驗，及同年十月一日十九時八分許，同年
    月十四日十五時十分許，同年月二十日十四時五分許，同年
    十一月一日十三時四十分許，為警查獲對其採尿送驗，結果
    均呈嗎啡陽性反應，其中九十四年十月一日查獲該次並當場
    扣得海洛因一包 (含袋毛重零點六公克)，始知上情。
二、案經臺灣臺南地方法院檢察署觀護人室移送及臺南市警察局
    第六分局報告臺灣臺南地方法院檢察署檢察官偵查後提起公
    訴及移送併辦。
    理  由
一、本件被告所犯為死刑、無期徒刑、最輕本刑為三年以上有期
    徒刑以外之罪，其於準備程序進行中，先就被訴事實為有罪
    之陳述，經法官告知簡式審判程序之旨，並聽取檢察官之意
    見後，依刑事訴訟法第二百七十三條之一第一項之規定進行
    簡式審判程序，合先敘明。
二、上揭犯罪事實，業據被告於原審及本院審理時自白承認，而
    被告經臺灣臺南地方法院檢察署觀護人及臺南市警察局第六
    分局、臺南縣警察局佳里分局、麻豆分局、學甲分局警員分
    別實施多次採尿，送臺灣檢驗科技股份有限公司及長榮大學
    毒物研究中心依據酵素免疫分析法ＥＩＡ為初步檢驗，並以
    氣相層析質譜儀法（ＧＣ＼ＭＳ）確認檢驗結果，確呈嗎啡
    及安非他命陽性反應，有上開單位出具之濫用藥物尿液檢驗
    報告確認報告、尿液檢體監管記錄表及採尿送驗編號名冊各
    計六份附卷可憑（見第一五六一、一七二八、一八五六號偵
    查卷、併辦第一九七二、二四一五號偵查卷第二至四頁，併
    辦第二五九九號警卷第十六頁，原審卷第五八頁，併辦第四
    三三號警卷第七頁，併辦第五六二號警卷第十頁，併辦第二
    一六號警卷第五頁），另有蒐證照片五張在卷可稽（見併辦
    第二五九九號警卷第十六頁），及扣案海洛因一包（含袋毛
    重零點六公克）可證（見警卷第十頁），上開毒品以聯勤二
    ○四廠製造之毒品檢驗盒試劑初步檢驗結果，確實呈嗎啡及
    海洛因反應，有臺南市警察局第六分局查獲涉嫌毒品危害防
    制條例案毒品初步檢驗報告一紙可證（見併辦第二五九九號
    警卷第八頁），足認被告自白確與事實相符，自可採信。綜
    上，本案事證明確，被告犯行應堪認定。
三、論罪科刑：
  (一)按觀察、勒戒或強制戒治執行完畢釋放後，五年內再犯毒品
    危害防制條例第十條之罪者，檢察官應依法追訴，同條例第
    二十三條第二項定有明文。查被告因施用毒品案件，經裁定
    送觀察勒戒後，因無繼續施用毒品傾向，於九十年八月二十
    七日釋放，並於翌日經檢察官為不起訴處分確定，有臺灣高
    等法院被告前案紀錄表一份在卷可稽（見原審卷第三、五頁
    ），此次於五年內再犯施用毒品罪，即應依刑事訴訟程序依
    法追訴、審理。
  (二)海洛因係毒品危害防制條例第二條第二項第一款所明定之第
    一級毒品。核被告所為，係違反同條例第十條第一項之施用
    第一級毒品罪。被告持有海洛因後進而施用，其持有之低度
    行為，為施用之高度行為所吸收，均不另論罪。又被告多次
    施用海洛因犯行，時間緊接，構成要件相同，且係基於概括
    犯意反覆為之，為連續犯，應依刑法第五十六條之規定論以
    一罪，並均加重其刑。臺灣臺南地方法院檢察署檢察官九十
    四年度毒偵字第一五六一、一七二八、一八五六號，95年度
    毒偵字第216、562號、94年度營毒偵字第433號移送併辦部
    分，與本案為裁判上一罪之連續犯關係，本院自得予以審理
    ，併此敘明。
  (三)原審因認被告該部分犯行罪證明確予以論科固非無見，惟查
    九十四年十月十四日十五時十分許，同年月二十日十四時五
    分許，同年十一月一日十三時四十分許，為警查獲對其採尿
    送驗，結果均呈嗎啡陽性反應，經檢察官移送併案審理，且
    此部分與已起訴論罪部分，有連續犯之裁判上一罪關係，應
    為起訴效力所及，原審未及依法併予審理，自有未合，被告
    上訴意旨否認犯罪，徒陳詞指摘原判決不當，雖無可取，然
    原判決既有可議，自應由本院將原判決關於施用第一級毒品
    部分及所定應執行之刑部分撤銷改判。爰審酌被告不知端正
    行為避免犯罪，於前案施用毒品經法院判處緩刑期間，仍一
    再施用毒品，足見被告輕忽法律，尚無悛悔之心，惟被告於
    本院審理時猶能坦承犯行，態度尚稱良好等一切情狀，量處
    如主文所示之刑，以資懲儆。
  (四)扣案之第一級毒品海洛因一包（含袋毛重零點六公克），為
    查獲之毒品，係違禁物，應依毒品危害防制條例第十八條第
    一項前段規定沒收銷燬之。
  (五)至檢察官95年度毒偵字第216號、94年度營毒偵字第433號
    移送併辦部分，除查獲當次外，所謂九十二年間起、九十三
    年一月間起非法施用第一級毒品，除被告於警訊中供述外，
    並無其他證據可佐，此部分自難證明被告有施用第一級毒品
    ，且所謂九十二年間起部分縱有施用第一級毒品，亦為本院
    九十三年上訴字第七六三號（原審九十三年訴字第三二三號
    ）判決效力所及。檢察官95年度毒偵字第562號，其中非
    法施用安非他命移送併辦部分，按本案施用第二級毒品部分
    原審判決後被告、檢察官均未上訴確定，本院自無法併案審
    理。以上均無從併辦，應退回檢察官偵辦，併予敘明。
據上論斷，應依刑事訴訟法第369條第1項前段、第364條、第29
9條第1項前段、第273條之1第1項、毒品危害防制條例第10條第1
項、第18條第1項前段、刑法第11條前段、第56條，判決如主文
。
本案經檢察官羅清溪到庭執行職務。
中    華    民    國    95    年    4     月    18    日
                  刑事第三庭    審判長法  官  陳義仲
                                      法  官  陳顯榮
                                      法  官  宋明蒼
以上正本證明與原本無異。
如不服本判決，應於收受本判決後十日內向本院提出上訴書狀。
其未敘述上訴理由者並得於提起上訴後十日內向本院補提理由書
狀（均須按他造當事人之人數附繕本）「切勿逕送上級法院」。
                                      書記官  尤乃玉
中    華    民    國    95    年    4    月     18    日
附錄本案論罪科刑法條全文：
毒品危害防制條例第十條第一項:
施用第一級毒品者，處六月以上五年以下有期徒刑。


司法院資訊處製作；財團法人民間司法改革基金會備份。
